臺灣高等法院臺南分院刑事判決
　　　　　　　　　　　　　　　　 94年度上訴字第205號　Ａ
上　訴　人
即　被　告　甲○○
選任辯護人　洪梅芬　律師
　　　　　　李季錦　律師
上列上訴人因毒品危害防制條例案件，不服臺灣台南地方法院93
年度訴字第916號中華民國94年1月13日第一審判決（起訴案號：
臺灣台南地方法院檢察署93年度偵字第5568、7063號），提起上
訴，本院判決如下：
    主  文
原判決撤銷。
甲○○連續販賣第一級毒品，處有期徒刑拾伍年；販賣毒品所得
新臺幣玖萬柒仟元沒收之，如全部或一部不能沒收時，以其財產
抵償之；扣案零玖貳玖壹參伍零捌捌號行動電話（含ＳＩＭ卡）
壹支沒收之。
    事  實
一、甲○○係台南縣六甲鄉○○路四九四號「一銘瓦斯行」負責
    人，自民國（下同）九十三年一月份至六月初某日起，向姓
    名不詳之人購入第一級毒品海洛因（下稱海洛因）、第二級
    毒品安非他命（下稱安非他命）後，竟基於概括犯意，意圖
    營利，以位於台南縣六甲鄉○○路二一六之八、十號所經營
    之瓦斯行倉庫作為掩護，待欲購買毒品之人先抵達上址瓦斯
    行倉庫門口，然後撥打（○六）0000000號瓦斯行電
    話，或撥打甲○○持用之0000000000號行動電話
    表明身分後，甲○○透過瓦斯行大門監視器確認係本人無誤
    ，再開啟瓦斯行鐵捲門進入屋內交易第一級毒品海洛因與第
    二級毒品安非他命，先後連續：
（一）於九十三年四月起至九十三年六月初止，以每次新台幣（
      下同）二千元之價錢販賣海洛因及以每次三千元之價錢販
      賣安非他命予胡政吉，前後各五次。
（二）於九十三年一月起至九十三年五月十五日止，以每次二、
      三千元之價錢販賣海洛因予陳森永（綽號『阿醜』）十次
      。
（三）於九十三年三月中旬起至九十三年五月中旬止，以每次二
      千元至四千元之價錢販賣海洛因予吳俊升（綽號『代表升
      』），前後八、九次。
（四）於九十三年三月起至九十三年五月中旬止，以每次三千元
      至八千元之價錢販賣安非他命予李昭欣（綽號『土虱』）
      十次。
（五）於九十三年三月起至九十三年五月二十日間某日，以二、
      三千元之價錢販賣安非他命予方國楠（綽號『楠仔』），
      約一、二次。
（六）於九十三年三月起至九十三年五月初止，以每次一千元之
      價錢販賣安非他命予楊坤榮，前後三、四次。
（七）於九十三年五月十一日止，以一千元之價錢販賣安非他命
      予周英智（綽號『阿市』）一次。
二、嗣於九十三年五月二十五日上午十一時二十分許，為警持搜
    索票在上址瓦斯行搜索查獲，並扣得甲○○所有供犯罪所用
    之0000000000號行動電話（含ＳＩＭ卡）一支。
三、案經台南縣警察局報請臺灣臺南地方法院檢察署檢察官偵查
    起訴。
    理  由
一、上開事實，已據被告於原審及本院審理時坦承不諱，核與證
    人胡政吉（見警卷第五七頁、五八頁、第六八頁、偵訊卷五
    五六八卷第一宗第一五六頁），證人陳森永（見警卷第七三
    頁、偵訊卷五五六八卷第一宗第一二五頁），證人吳俊升（
    見偵訊卷五五六八卷第二宗第四三五頁），證人李昭欣（見
    本院九十三年十二月三十日審理筆錄），證人方國楠（見警
    卷第八三頁、偵訊卷五五六八卷第一宗第二○六頁），證人
    楊坤榮（見偵訊卷五五六八卷第一宗第一二六、一二七頁）
    ，證人周英智（見偵訊卷五五六八卷第一宗第二二三頁）等
    人證述向被告購買毒品海洛因、安非他命之情節大致相符，
    並有台灣台南地方法院檢察署九十三年四月五日九十三年南
    檢惟實聲監字第○○○一六九號通訊監察書、九十三年四月
    二十六日九十三年南檢惟宇聲監字第○○○二二三號通訊監
    察書、九十三年五月三日九十三年南檢惟宇聲監續字第○○
    ○二三七號通訊監察書、九十三年五月二十四日九十三年南
    檢惟宇聲監續字第○○○二九五號通訊監察書及00000
    00000號行動電話、（○六）0000000號室內電
    話、證人李昭欣持有之0000000000號行動電話之
    通訊監察電話譯文一份附卷可稽，另有扣案之000000
    0000號號行動電話（含ＳＩＭ卡）行動電話一支可證。
    被告自白核與事實相符，應堪採信。本件事證明確，被告連
    續販賣海洛因、安非他命之犯行應堪認定。
二、再按，毒品海洛英、安非他命物稀價昂，取得不易，且為政
    府嚴予查緝之違禁物，販賣者刑責甚重，苟無利可圖，衡情
    應無甘冒被查緝之危險而平價無端代他人轉交，故被告販入
    海洛英之價格必較販出之價格為低而有從中牟取差額利潤之
    意圖，無庸置疑。而被告與證人供述販賣、購買之毒品次數
    及數量或有出入，此或係因時間已久記憶模糊所致，本院依
    罪疑惟輕及有利被告之原則計算，認以證人胡政吉向被告購
    買海洛因金額為（五次，每次二千元）一萬元，向被告購買
    安非他命金額為（五次，每次三千元）一萬五千元，證人陳
    森永向被告購買海洛因金額為（十次，每次二千元）二萬元
    ，證人吳俊升向被告購買海洛因金額為（八次，每次二千元
    ）一萬六千元，證人李昭欣向被告購買安非他命金額為（十
    次，每次三千元）三萬元，證人方國楠向被告購買安非他命
    金額為（一次，二千元）二千元，證人楊坤榮向被告購買安
    非他命金額為（三次，每次一千元）三千元，證人周英智向
    被告購買安非他命金額為一次一千元，較有利於被告。從而
    被告將毒品海洛因販賣予證人胡政吉等三人，所得金額合計
    四萬六千元，將毒品安非他命販賣予證人李昭欣等五人，所
    得金額合計五萬一千元。販賣毒品所得共計九萬七千元。應
    依毒品危害防制條例第十九條第一項之規定諭知沒收，如全
    部或一部不能沒收時，以其財產抵償之。
三、按海洛因、安非他命屬毒品危害防制條例第二條第二項第一
    、二款所稱之第一、二級毒品。被告所為，係犯毒品危害防
    制條例第四條第一項之販賣第一級毒品罪及同條第二項之販
    賣第二級毒品罪。查被告在其所經營之瓦斯行倉庫，同時販
    賣第一、二級毒品，係一行為觸犯數罪名，屬想像競合犯，
    應從一重之販賣第一級毒品罪處斷。其販賣前後持有第一、
    二級毒品海洛因之低度行為，應為販賣之高度行為所吸收，
    不另論罪。被告多次販賣海洛因及安非他命之行為，時間緊
    接，方法相同，所犯係犯罪構成要件相同之罪名，顯係出於
    概括犯意為之，為連續犯，應依連續犯之規定論以一罪。被
    告販賣海洛因之法定刑為死刑、無期徒刑部分，依法不得加
    重。
四、原審以被告罪證明確，因予論處罪刑，雖非無見。惟查，被
    告同時（九十三年一月至六月間）、同地（被告經營之瓦斯
    行倉庫）販賣第一、二級毒品，係一行為觸犯數罪名，屬想
    像競合犯，應從一重之販賣第一級毒品罪處斷。原判決認被
    告所犯販賣海洛因、安非他命之犯行，犯意各別、構成要件
    不同，應分論併罰，容有未洽。被告上訴意旨雖未指摘及此
    ，但原判決既有前述可議之處，即屬無可維持，應由本院撤
    銷改判，茲審酌被告明知安非他命、海洛因對人體之危害，
    竟為圖私利販賣毒品，足以使購買施用者導致精神障礙、性
    格異常，甚至造成生命危險之生理成癮性及心理依賴性，戕
    害國民身心健康，惡性非輕、且從其通聯記錄所載所販賣毒
    品之次數、數量，其行為危害社會甚為不輕，況其不思尋正
    途經營瓦斯行，卻以瓦斯行掩護販賣毒品及其犯罪後態度等
    情狀，又查被告並無前科記錄，品行不惡，其犯罪時間不長
    ，犯罪所得利益不多，僅九萬多元，犯罪後坦承錯誤，顯有
    悔意，若量處法定最低刑無期徒刑，稍嫌過重，犯罪情狀，
    尚堪憫恕，依刑法第五十九條酌量減輕其刑。判處如主文第
    二項所示之刑，以示懲儆。另扣案0000000000號
    行動電話係被告所有，供販賣海洛因、安非他命所用之物，
    業據被告、及前開購買毒品之證人供明在卷，爰依法宣告沒
    收之。另扣案之0000000000號、0000000
    000號、0000000000號行動電話（以上均含Ｓ
    ＩＭ卡）、0000000000號、000000000
    0號、0000000000號、0000000000號
    、0000000000號ＳＩＭ卡五枚、電腦主機一台、
    資料光碟三片並非直接專供犯罪所用之物，爰均不為沒收之
    諭知。
據上論斷，應依刑事訴訟法第三百六十九條第一項前段、第三百
六十四條、第二百九十九條第一項前段，毒品危害防制條例第四
條第一項、第二項、第十九條第一項，刑法第十一條前段、第五
十五條、第五十六條、第五十九條，判決如主文。
本案經檢察官王碧霞到庭執行職務。
中　　華　　民　　國　　94　　年　　5 　　月　　26　　日
                  刑事第四庭    審判長法　官  鄭文肅
                                      法　官　陳珍如
　　　　                              法　官　林勝木
以上正本證明與原本無異。
如不服本判決，應於收受本判決後十日內向本院提出上訴書狀。
其未敘述上訴理由者並得於提起上訴後十日內向本院補提理由書
狀（均須按他造當事人之人數附繕本）「切勿逕送上級法院」。
　　　　　　　　　　　　　　　　　　　書記官　吳秋賢
中　　華　　民　　國　　94　　年　　5 　　月　　26　　日
附錄法條：
毒品危害防制條例第四條第一、二項：
製造、運輸、販賣第一級毒品者，處死刑或無期徒刑；處無期徒
刑者，得併科新台幣一千萬元以下罰金。
製造、運輸、販賣第二級毒品者，處無期徒刑或七年以上有期徒
刑，得併科新台幣七百萬元以下罰金。
